---
title: "Logística"
subtitle: "Encontro Síncrono 13"
author: 
  - <br></br>Renata Oliveira
date: '01/09/2021'
output:
  xaringan::moon_reader:
    lib_dir: libs
    css: ["default", "xaringan-themer.css"]
    nature:
      ratio: "16:9"
      highlightLines: true
      highlightStyle: solarized-light
      countIncrementalSlides: false
      slideNumberFormat: |
         <div class="progress-bar-container">
           <div class="progress-bar" style="width: calc(%current% / %total% * 100%);">
           </div>
         </div>

---

```{r child = "setup.Rmd"}
```

```{r xaringan-tile-view, echo=FALSE}
xaringanExtra::use_tile_view()
```

```{r xaringan-editable, echo=FALSE}
xaringanExtra::use_editable(expires = 1)
```

```{r xaringan-panelset, echo=FALSE, message=FALSE, warning=FALSE}
xaringanExtra::use_panelset()
xaringanExtra::style_panelset_tabs(panel_tab_font_family = "sans-serif")
```

```{r xaringanExtra-clipboard, echo=FALSE}
htmltools::tagList(
  xaringanExtra::use_clipboard(
    button_text = "<i class=\"fa fa-clipboard\"></i>",
    success_text = "<i class=\"fa fa-check\" style=\"color: #90BE6D\"></i>",
    error_text = "<i class=\"fa fa-times-circle\" style=\"color: #F94144\"></i>"
  ),
  rmarkdown::html_dependency_font_awesome()
)
```

```{r xaringan-fit-screen, echo=FALSE}
xaringanExtra::use_fit_screen()
```

```{r xaringan-extra-styles, echo=FALSE}
xaringanExtra::use_extra_styles(
  hover_code_line = TRUE,         #<<
  mute_unhighlighted_code = TRUE  #<<
)
```

```{css include=FALSE}
.panelset {
   --panel-tab-foreground: currentColor;
   --panel-tab-background: unset;
   --panel-tab-active-foreground: currentColor;
   --panel-tab-active-background: unset;
   --panel-tab-active-border-color: currentColor;
   --panel-tab-hover-foreground: currentColor;
   --panel-tab-hover-background: unset;
   --panel-tab-hover-border-color: currentColor;
   --panel-tab-inactive-opacity: 0.5;
   --panel-tabs-border-bottom: #ddd;
   --panel-tab-font-family: Sen;
   --panel-tab-background-color-active: #fffbe0;
   --panel-tab-border-color-active: #023d4d;
}

.panelset .panel-tabs .panel-tab > a {
	color: #023d4d;
}

.panelset .panel-tabs {
  font-size: 0.5rem;
}
```

class: center, middle

## Retrospecto

---

## Definições

### Logística

.midi[
.question[
“**Logística** é dispor a **mercadoria ou o serviço** certo, no **lugar** certo, no **tempo** certo e nas **condições desejadas**, ao mesmo tempo em que fornece a **maior contribuição à empresa**”. 
(Ballou, 2001)
]
]

### Gestão Cadeia de Suprimentos

.question[
.midi[
**Cadeia de suprimentos** é a estrutura consolidada e integrada, em níveis estratégico, tático e operacional, entre agentes de produção, mercadológicos, logísticos e sociedade, para que seja possível coordenar as operações de maneira a garantir a gestão orientada à logística, tendo como objetivo o _trade-off_ entre **responsividade** e **eficiência**, além de garantia de um contexto sustentável de desenvolvimento por ações **socialmente responsáveis** e **resilientes.** 
]
]

---

## Fatores-chave de desempenho

- **Instalações**   
- **Estoques**   
- **Transportes**     
- **Informação**   

---
class: inverse, middle

# Redes Logísticas

---

# Revisão da distribuição de pontos

Pontos|	Entrega|	Atividade
------|--------|-----------
20|	10/07	| Projeto incremental 1
10| 08/06 | Estudos Autônomos 1 - Nivel de serviço logístico
10| 29/06 | Estudos Autônomos 2 - KPIs
10| 29/06 | Estudos Autônomos 3 - Logística Urbana
10| 06/07 | Estudos Autônomos 4 - Gestão de Transportes
10| 01/09 | Estudos Autônomos 5 - Gestão de estoques e armazenagem
10| 08/09 | Estudos Autônomos 6 - Redes Logísticas e Custo
10| 08/09 | Estudos Autônomos 7 - Logística Sustentável, Multivarejo e Omnichannel
10| | Engajamento
TOTAL:| |	100 pontos

---

## Atividades da semana

Prazo | Atividade
------|----------
08/09/2021|[**Estudos Autônomos** - Redes Logísticas](https://retaoliveira.github.io/places/courses/log/est_6/)
08/09/2021|[**Estudos Autônomos** - Logística sustentável, Multivarejo e Omnichannel](https://retaoliveira.github.io/places/courses/log/est_7/)
---

class: center, middle

.larger[
**DÚVIDAS?**
]
